# 集团合并中集团内财务公司对合并内公司计提的贷款准备金是否需要冲回

提问人：zsmj 时间：2018-04-24 16:00:46
请教陈老师，集团公司合并中，集团内的财务公司向集团内其他公司发放的贷款抵消后，是否需要冲回财务公司原来对这些集团内公司计提的贷款准备金？

回答人：chenyiwei
需要冲回。这与内部应收账款和其他应收款抵销后，对应的坏账准备需调整冲回是一个道理。